【裁判字號】    99,審訴,140
【裁判日期】    990408
【裁判案由】    違反毒品危害防制條例
【裁判全文】
臺灣新竹地方法院刑事判決             99年度審訴字第140號
公  訴  人  臺灣新竹地方法院檢察署檢察官
被      告  甲○○
上列被告因違反毒品危害防制條例案件，經檢察官提起公訴（99
年度毒偵字第89號），本院合議庭評議改依簡式審判程序審理，
並判決如下：
    主  文
甲○○施用第一級毒品，處有期徒刑拾月。
    事  實
一、甲○○前於民國87年間，因初犯施用毒品案件，經本院以87
    年度毒聲字第399 號裁定送觀察、勒戒後，因認無繼續施用
    毒品之傾向，於87年12月31日出所，嗣經臺灣新竹地方法院
    檢察署檢察官以87年度偵緝字第290 號為不起訴處分確定；
    復於89年間，因2 犯施用毒品案件，經本院以89年度毒聲字
    第1884號裁定送觀察、勒戒後，因認無繼續施用毒品之傾向
    ，於89年10月19日出所，復經臺灣新竹地方法院檢察署檢察
    官以89年度毒偵緝字第258 號為不起訴處分確定。
二、詎其仍不知戒斷毒癮，復基於同時施用第一級毒品海洛因及
    第二級毒品甲基安非他命之犯意，於98年11月10日晚上8 時
    許，在新竹市○區○○路旁由其夫楊文江所駕駛之車牌號碼
    U3-8883 號自用小客車上，以將第二級毒品甲基安非他命磨
    成粉末後與第一級毒品海洛因混合摻入香煙內再點燃香煙吸
    食之方式，同時施用第一級毒品海洛因、第二級毒品甲基安
    非他命1 次。嗣因其另涉毒品案件遭通緝，為警於同月11日
    凌晨0時許，在新竹市○區○○路413號前緝獲，經警採集其
    尿液送驗後，結果呈可待因、嗎啡、安非他命、甲基安非他
    命陽性反應，始悉上情。
三、案經新竹市警察局第一分局報告臺灣新竹地方法院檢察署檢
    察官偵查起訴。
    理  由
一、被告甲○○所犯毒品危害防制條例第10條第1 項施用第一級
    毒品罪及同條第2 項施用第二級毒品罪，均非為死刑、無期
    徒刑、最輕本刑為3 年以上有期徒刑之罪或高等法院管轄第
    一審案件，其於準備程序進行中先就被訴事實為有罪之陳述
    ，本院認為合於刑事訴訟法第273條之1第1 項之規定，裁定
    進行簡式審判程序，先予敘明。
二、認定犯罪事實所憑之證據及理由：
（一）被告甲○○於警詢、本院準備程序、簡式審判程序訊問時
      ，均坦白承認。
（二）新竹市警察局毒品犯罪嫌疑人尿液採驗作業管制紀錄、台
      灣檢驗科技股份有限公司98年11月25日濫用藥物檢驗報告
      各1 件，證明被告有施用第一、二級毒品之事實。
（三）被告於警詢、本院準備程序中均供稱其係以將第二級毒品
      甲基安非他命磨成粉末後與第一級毒品海洛因混合摻入香
      煙內再點燃香煙吸食之方式，同時施用第一級毒品海洛因
      與第二級毒品甲基安非他命等語。按「海洛因與安非他命
      等毒品通常均可以口服、鼻吸、注射或抽吸方式施用，如
      以錫箔紙或玻璃球燒烤產生煙霧藉口吸入之施用方式，俗
      稱『追龍』，另亦可加入美娜水後以針筒注射方式施用，
      視不同施用者之用毒習性，前述二者亦可混合使用」；又
      「毒品之施用並無一定方式，端視施用者之喜好而定。甲
      基安非他命之施用方法除注射外，另有燒煙吸食及吞服等
      。另依本局鑑驗毒品證物之經驗，曾發現海洛因與甲基安
      非他命摻雜之案例，由此研判確有可能將前述兩種毒品合
      併施用之可能」此有法務部調查局92年7月9日調科壹字第
      09200203820號、93年9月調科壹字第09300366970號函各1
      份可參，是被告所稱同時施用第一、二級毒品並非不可採
      信。
      綜上所述，被告同時施用第一級毒品海洛因及第二級毒品
      甲基安非他命之犯行，事證明確，應依法論科。
三、論罪科刑之理由：
（一）核被告甲○○所為，分別係犯毒品危害防制條例第10條第
      1項之施用第一級毒品罪、同條第2項之施用第二級毒品罪
      。其施用前持有第一級毒品海洛因、第二級毒品甲基安非
      他命之低度行為，應分別為施用之高度行為所吸收，均不
      另論罪。
（二）被告係以將第二級毒品甲基安非他命磨成粉末後與第一級
      毒品海洛因混合摻入香煙內再點燃香煙吸食之方式，同時
      施用第一級毒品海洛因與第二級毒品甲基安非他命，業已
      認定如前述，被告所犯上開施用第一級毒品罪、施用第二
      級毒品罪2 罪間，顯係一行為觸犯數罪名，屬想像競合犯
      ，應從較重之施用第一級毒品罪處斷，原起訴意旨認被告
      所犯上開2 罪，應予分論併罰，容有未洽。
（三）爰審酌被告前已經觀察勒戒、強制戒治（3 犯），竟仍無
      法戒除毒癮，顯然自制力薄弱，無視毒品對其個人身心及
      社會之負面影響，仍繼續施用毒品，顯然不知悔改，惟念
      其所為係戕害自身身心健康，犯罪手段、情節及所生危害
      均尚非重大，參以其之前施用毒品犯行之科刑情形，犯罪
      後坦承犯行，施用毒品之次數等一切情狀，量處如主文所
      示之刑，以資懲儆。
四、適用法律：
（一）刑事訴訟法第273條之1、第299條第1項前段。
（二）毒品危害防制條例第10條第1項、第2項。
（三）刑法第11條前段、第55條。
本案經檢察官黃英彥到庭執行職務。
中    華    民    國    99    年    4     月    8     日
                      刑事第九庭  法  官   魏瑞紅
以上正本證明與原本無異。
如不服本判決應於收受本判決後10日內向本院提出上訴書狀，上
訴書狀應敘述具體理由。上訴書狀未敘述上訴理由者，應於上訴
期間屆滿後20日內補提理由書狀於本院( 均須按他造當事人之人
數附繕本 )「切勿逕送上級法院」。
                                  書記官   劉雅文
中    華    民    國    99    年    4     月    9     日
附錄論罪科刑法條：
毒品危害防制條例第10條：
施用第一級毒品者，處 6 月以上 5 年以下有期徒刑。
施用第二級毒品者，處 3 年以下有期徒刑。

司法院資訊處製作；財團法人民間司法改革基金會備份。
